【裁判字號】    99,簡,579
【裁判日期】    990927
【裁判案由】    營業稅
【裁判全文】
臺北高等行政法院判決
                                       99年度簡字第579號
原      告  台灣中油股份有限公司
代  表  人  甲○○
訴訟代理人  丙○○ ○○○
被      告  財政部臺北市國稅局
代  表  人  乙○○○○○○住同上
上列當事人間營業稅事件，原告不服財政部中華民國99年6月28
日台財訴字第09900236880號（案號：第09901425號）訴願決定
，提起行政訴訟，本院判決如下：
    主  文
原告之訴駁回。
訴訟費用由原告負擔。
    事  實
一、事實概要：
    緣原告於民國（下同）93年3 月、94年2月至5月間無進貨事
    實，取具卯○企業社開立之統一發票銷售額合計新臺幣（下
    同）207,578元、營業稅額10,379 元，作為進項憑證申報扣
    抵銷項稅額，經財政部臺灣省中區國稅局查獲，通報財政部
    臺灣省北區國稅局，轉被告機關審理違章成立，核定補徵營
    業稅額10,379元，並按所漏稅額10,379元處5倍之罰鍰計51,
    895 元。原告不服，申請復查，未獲變更，提起訴願遭決定
    駁回，遂提起本件行政訴訟。
二、兩造聲明：
    (一)原告聲明求為判決：1.訴願決定、原處分關於補徵營業稅
                          新台幣10,379元及罰鍰51,895元均
                          撤銷。
                        2.訴訟費用由被告負擔。
    (二)被告聲明求為判決：1.駁回原告之訴。
                        2.訴訟費用由原告負擔。
三、兩造之爭點：被告以原告無進貨事實，取具系爭發票，作為
    進項憑證申報扣抵銷項稅額，核定補徵營業稅額10,379元，
    並處罰鍰計51,895元，是否適法？
    (一)原告主張之理由：
      1.原告所屬探採事業部鑽探工程處之員工，因涉犯貪污治
        罪條例，經苗栗地方法院一審判決（95年訴字第107 號
        ），現均已上訴並受高等法院台中分院審理中。中區國
        稅局知悉該判決後，通知被告，被告即以苗栗地方法院
        一審所認定之事實，認為原告於93年3月、94年2月至5
        月間無進貨事實，卻取具卯○企業社開立之統一發票銷
        售額計207,578 元，營業稅額10,379元，作為進項憑證
        申請扣抵銷項稅額，因此，要求原告補徵上述營業稅額
        ，併按漏稅額處5倍之罰鍰計51,895元。
      2.就補徵營業稅部分：
        (1)原告無故意或過失虛報稅額：被告依據苗栗地方法院
          一審判決內容及行政罰法第7 條規定，推定原告有故
          意、過失。惟既為推定效力，當可舉反證推翻。查法
          人對於受僱人或實際執行業務職員之違法行為，於監
          督或管理該等人執行業務之義務有故意或過失時始須
          受罰，並非其受僱人或實際執行業務職員一經發現有
          違法行為，即亦該當違法。而依據苗栗地方法院95年
          訴字第107 號判決書所載：「…竟先後分別共同基於
          職務上之機會詐取財物之概括犯意聯絡，於其等先後
          各別任職如附表一所示各工程隊或總務之期間內，為
          下列犯罪行為…」（原證2 ，第3頁第6行以下）可知
          ，原告之從業人員主觀上並無逃漏稅捐之意圖，自無
          得推定原告有故意之意圖。而原告對於各項支出憑證
          ，均依照行政院主計處編定之相關處理要點、程序辦
          理，且經嚴格會計審核程序，過程一切合法妥適。再
          者，本件系爭之相關憑證，於形式上無違誤不實之處
          ，開立憑證之卯○企業社亦非虛設行號之紙上公司，
          此部分，苗栗地院判決書內亦載：「…復經各工程隊
          之總務、隊長核章後，交由中油公司探採事業部會計
          部門以供審核而行使之，致負責審核之會計部門人員
          陷於錯誤，而同意付款於得標廠商。…」（原證2，
          第3頁倒數第12行以下）。是以，原告於內部監控機
          制上難謂未達到一般商業注意與謹慎之義務。況且，
          原告之從業人員詐領公司財務之犯罪事證，係由具有
          公權力之檢調機關長期監聽及搜證始為發現。綜上，
          被告仍認原告具有過失，乃將原告之責任無限上綱，
          令人難以認同。
        (2)訴外人卯○企業社所開立之發票，原告已依合法之發
          票予以支付：原告與訴外人卯○企業社間，就相關交
          易事項，經由原告工程承辦人員持合法單據交由會計
          部門報銷，會計部門經審核後支付工程款與卯○企業
          社（原證3 ）。故，原告公司實際上有依法定程序為
          單據核銷，並為實際之支出，此實與法規所要課責純
          粹為購買假發票或未有實際交易並虛報支出之情形有
          所不同。
        (3)有關國有營業機關年度營利事業所得額之計算：據審
          計部81年7月22日台審部肆字第8118l號函解釋（原證
          4 ），行政院主計處依據會計法第36條訂定之「國營
          事業機構會計科目定義說明」，其中對於收支之認定
          ，與所得稅法令規定有若干差異，會計所得與課稅所
          得已趨於分離。故自81年度起，審計部對於國有營業
          機關之審定盈餘分為「決算盈餘」及「課稅盈餘」兩
          項，「課稅盈餘」指由「決算盈餘」依所得稅法令調
          整計算而得，並據以於減除免稅所得及分離課稅所得
          後計算一般課稅所得，即「課稅盈餘」等於所得稅法
          第24條及同法施行細則第31條規定之「營利事業所得
          」。
        (4)因此，補徵營業稅係因被告機關認定原告未實際支出
          而申報相關稅捐之行為。惟不認列支出即與審計部函
          81年7 月22日台審部肆字第811181號函相抵觸，亦即
          不認列支出將導致原告已經審計部審定之決算盈餘產
          生歧異。被告陳稱補徵營業稅額與營利事業所得稅之
          計算係屬二事，並無關聯一說，與實情不符。是以，
          本件爭議仍應回歸公有營業及事業盈虧以決算書所載
          審計部審定數目為準之精神為準據。
        (5)綜上所述，原告公司並無故意、過失，又所認之營利
          事業所得應以審計部函81年7月22日台審部肆字第811
          181號函之精神為準據，且同為國家機關，被告對原
          告之補稅核課對國庫之增加稅收毫無實益，故被告應
          撤銷該處分。
      3.就罰鍰部分：同上所述，應予撤銷該罰鍰處分。
      4.綜上，原告聲明求為撤銷訴願決定及原處分，即為有理
        由，請求判決如聲明所示。
    (二)被告主張之理由：
      1.補徵營業稅部分：
        (1)按「營業人當期銷項稅額，扣減進項稅額後之餘額，
          為當期應納或溢付營業稅額。……進項稅額，指營業
          人購買貨物或勞務時，依規定支付之營業稅額。」、
          「本法第51條第5 款所定虛報進項稅額，包括依本法
          規定不得扣抵之進項稅額、無進貨事實及偽造憑證之
          進項稅額而申報退抵稅額者。」為加值型及非加值型
          營業稅法（下稱營業稅法）第15條及同法施行細則第
          52條第1項所明定。
        (2)本件原告於首揭期間無進貨事實，取具卯○企業社開
          立之統一發票5 紙，作為進項憑證申報扣抵銷項稅額
          ，虛報進項稅額10,379元，有中區國稅局刑事案件告
          發書、辦理查緝涉嫌虛設行號案件初審分析報告、談
          話紀錄、臺灣苗栗地方法院檢察署檢察官聲請簡易判
          決處刑書及臺灣苗栗地方法院95年度訴字第107 號刑
          事判決等影本可稽，違反前揭稅法規定，經被告核定
          補徵營業稅額10,379元。原告不服，申經復查未獲變
          更，提起訴願遞遭決定駁回。
        (3)依前揭刑事案件告發書及虛設行號移送偵辦案件相關
          資料所載，卯○企業社88年至94年7 月間無進貨事實
          ，取得不實進項憑證，同時虛開不實統一發票涉嫌幫
          助原告探採事業部等營業人逃漏營業稅，原告自無可
          能與其交易。次依臺灣苗栗地方法院95年度訴字第10
          7號刑事判決書所載（原卷第239頁）「子○○係國營
          事業中國石油股份有限公司探採事業部（下稱中油公
          司探採事業部，原為臺灣油礦探勘總處）鑽探工程處
          副處長、戌○○為鑽井技術員（91年3 月退休）、陳
          太平為鑽井技術組組長、壬○○亦為鑽井技術員（93
          年2 月29日退休）、庚○○為鑽井工程隊隊長、癸○
          ○及玄○○同為鑽井技術員、午○○為配管技術員、
          酉○○（已歿，另經檢察官為不起訴處分）為物料管
          理員、辛○○為鑽井工程隊隊長、亥○○為鑽井技術
          員（91年12月31日退休）、未○○為鑽井工程隊隊長
          、申○○為鑽井技術員。其等自88年初起，至94年4
          月間止，先後分別擔任中油公司探採事業部鑽探工程
          處如附表一所示各工程隊隊長或總務，負責處理該工
          程隊勞務工作之監工、驗收、請款及新臺幣（下同）
          10萬元以下之小型工程之比價、發包、驗收及請款等
          職務，均係依據法令從事公務之人員。詎因中油公司
          並未編列敦親睦鄰、拜拜、餐敘等公關費用供各該工
          程隊使用，其等為求鑽井、探井、修井、廢井等工程
          順利進行，達成中油公司所交付之任務。且為支應工
          程隊施工前祭拜、工程進行中隊員的食品、餐敘及自
          強活動費用，竟先後分別共同基於利用職務上之機會
          詐取財物之概括犯意聯絡，於其等先後各別任職如附
          表一所示各工程隊隊長或總務之期間內，為下列犯罪
          行為：（一）明知其等所負責之工程隊所發包之勞務
          工作，得標廠商（即卯○企業社）實際上並未派員施
          作，而是委由其等所負責之工程隊自行僱工完成部分
          勞務工作，或由工程隊隊員自行完成相關勞務工作，
          ……即由總務將不實之工時、工數及請款金額，登載
          於其等職務上所掌之監工日報表、工程竣工結算詳細
          表、工程竣工結算表等表報之內。復經各工程隊之總
          務、隊長核章後，交由中油公司探採事業部會計部門
          以供審核而行使之，致負責審核之會計部門人員陷於
          錯誤，而同意付款予得標廠商……（二）其等明知所
          負責之工程隊有施作小型工程之必要，但係由工程隊
          的隊員完成，或無施作小型工程之必要且未施作，或
          僅以少數臨時工施作小部分工作，然由工程隊之隊員
          完成其餘大部分之工作……另以內容虛偽不實之材料
          修製申請單，向中油公司表示有施作……各項小型工
          程之必要，再向廠商索取不實之發票及估價單，由隊
          長、總務在其上核章，佯裝有辦理比價並施作該等小
          型工程……嗣後再檢具上開向中油公司探採事業部會
          計部門請領工程款而行使。」，證實原告與卯○企業
          社確無實際交易，又原告既未能提供新事證以實其說
          ，按當事人主張事實，須負舉證責任，倘其所提出之
          證據，不足為主張事實之證明，自不能認其主張之事
          實為真實，是原告僅空言主張，核不足採。
        (4)至於原告主張其為經濟部轄下之卯○事業機構，所得
          之認定應以審計部之核算為準據，且卯○企業社虛偽
          開立之發票原告均已實際支付，尚無未支出而申報相
          關稅捐之行為乙節，經查本件原告與卯○企業社間既
          無實際交易，卻取具其所開立之統一發票作為進項憑
          證申報扣抵銷項稅額，即已滿足逃漏營業稅之構成要
          件，核與審計部所認定原告所得多寡無關，亦與原告
          是否已將款項支付無涉，原告容有誤解，所訴核無足
          採。
        (5)綜上所述，原告確無向卯○企業社進貨，其取得不得
          扣抵進項憑證申報扣抵銷項稅額，已構成虛報進項稅
          額，被告核定補徵營業稅額10,379元並無不合，原告
          仍執前詞，應不足採，此部分請續予以維持。
      2.罰鍰部分：
        (1)按「納稅義務人，有左列情形之一者，除追繳稅款外
          ，按所漏稅額處1 倍或10倍罰鍰，並得停止其營業：
          一、……五、虛報進項稅額者。」、「本法第51條第
          5 款所定虛報進項稅額，包括依本法規定不得扣抵之
          進項稅額、無進貨事實及偽造憑證之進項稅額而申報
          退抵稅額者。」分別為營業稅法第51條第5 款及同法
          施行細則第52條第1 項所明定。次按「營利事業依法
          規定應給與他人憑證而未給與，應自他人取得憑證而
          未取得，或應保存憑證而未保存者，應就其未給與憑
          證、未取得憑證或未保存憑證，經查明認定之總額，
          處5%罰鍰。但營利事業取得非實際交易對象所開立之
          憑證，如經查明確有進貨事實及該項憑證確由實際銷
          貨之營利事業所交付，且實際銷貨之營利事業已依法
          處罰者，免予處罰。前項處罰金額最高不得超過新臺
          幣一百萬元。」為稅捐稽徵法第44條所規定。又「營
          業人觸犯加值型及非加值型營業稅法（以下簡稱營業
          稅法）第51條各款，同時違反稅捐稽徵法第44條規定
          者，依本部85年4月26日台財稅第851903313號函規定
          ，應擇一從重處罰。所稱擇一從重處罰，應依行政罰
          法第24條第1 項規定，就具體個案，按營業稅法第51
          條所定就漏稅額處最高10倍之罰鍰金額與按稅捐稽徵
          法第44條所定經查明認定總額處5%之罰鍰金額比較，
          擇定從重處罰之法據，再依該法據及相關規定予以處
          罰。」為財政部97年6月30日台財稅字第09704530660
          號函所明釋。
        (2)本件違章事證明確已如前述，被告依前揭規定，從重
          擇定營業稅法第51條規定為處罰之法據，按所漏稅額
          10,379元處5 倍之罰鍰計51,895元；復查決定遞予維
          持。原告不服，提起訴願遞遭決定駁回。
        (3)查依行政罰法第7條第2項規定：「法人、設有代表人
          或管理人之非法人團體、中央或地方機關或其他組織
          違反行政法上義務者，其代表人、管理人、其他有代
          表權之人或實際行為之職員、受僱人或從業人員之故
          意、過失，推定為該等組織之故意、過失。」本件原
          告之職員子○○等人故意違法取具進項憑證列報費用
          ，依前開行政罰法第7條第2項規定，即應推定為原告
          之故意。況營業人於申報各期營業稅時，應就所提申
          報資料之真實性，負查對之責，本件原告於申報各期
          營業稅時，既疏於查對，致虛報進項稅額，即有過失
          ，自應受罰，是原告起訴理由顯無可採。揆諸前揭法
          條及財政部令釋規定，被告復查決定尚無違誤，請續
          予維持。
      3.綜上論結，原告之訴應認為無理由，請駁回原告之訴。
    理  由
一、本件原告對於被告機關核定補徵營業稅額10,379元，並處罰
    鍰計51,895元不服請求撤銷；爭訟之數額在40萬元以下，依
    99年5月1日施行之行政訴訟法第229條第1項規定，應依簡易
    訴訟程序進行之，先予敘明。
二、按「營業人當期銷項稅額，扣減進項稅額後之餘額，為當期
    應納或溢付營業稅額。……進項稅額，指營業人購買貨物或
    勞務時，依規定支付之營業稅額。」、「納稅義務人，有左
    列情形之一者，除追繳稅款外，按所漏稅額處1 倍至10倍罰
    鍰，並得停止其營業：一、……五、虛報進項稅額者。」及
    「本法第51條第5 款所定虛報進項稅額，包括依本法規定不
    得扣抵之進項稅額、無進貨事實及偽造憑證之進項稅額而申
    報退抵稅額者。」分別為加值型及非加值型營業稅法（下稱
    營業稅法）第15條、第51條第5款及同法施行細則第52條第1
    項所明定。次按「營利事業依法規定應給與他人憑證而未給
    與，應自他人取得憑證而未取得，或應保存憑證而未保存者
    ，應就其未給與憑證、未取得憑證或未保存憑證，經查明認
    定之總額，處5%罰鍰。但營利事業取得非實際交易對象所開
    立之憑證，如經查明確有進貨事實及該項憑證確由實際銷貨
    之營利事業所交付，且實際銷貨之營利事業已依法處罰者，
    免以處罰。」復為裁處時稅捐稽徵法第44條所規定。又「營
    業人觸犯加值型及非加值型營業稅法（以下簡稱營業稅法）
    第51條各款，同時違反稅捐稽徵法第44條規定者，依財政部
    85年4月26日台財稅第851903313號函規定，應擇一從重處罰
    。所稱擇一從重處罰，應依行政罰法第24條第1項規定，就
    具體個案，按營業稅法第51條所定就漏稅額處最高10倍之罰
    鍰金額與按稅捐稽徵法第44條所定經查明認定總額處5%之罰
    鍰金額比較，擇定從重處罰之法據，再依該法據及相關規定
    予以處罰。」亦經財政部97年6月30日台財稅字第0970453
    0660號令釋在案。
三、本件原告於93年3 月、94年2月至5月間無進貨事實，取具卯
    ○企業社開立之統一發票5紙，銷售額計207,578元、營業稅
    額10,379元，作為進項憑證申報扣抵銷項稅額，經中區國稅
    局查獲，通報北區國稅局轉被告機關審理違章成立，核定補
    徵營業稅額10,379 元，並按所漏稅額10,379元處5倍之罰鍰
    計51,895元。原告不服，申經被告機關復查決定略以原告與
    卯○企業社並無實際交易，又原告亦未提示足資證明有進貨
    事實之事證，本件經依財政部令釋意旨審酌，原告確無向卯
    ○企業社進貨，其取得不得扣抵進項憑證申報扣抵銷項稅額
    ，已構成虛報進項稅額，原核定補徵營業稅額10,379元，並
    無不合；原告依稅法規定有誠實申報銷售額及報繳營業稅之
    義務，本件違章事證明確已如前述，原告未善盡監督查證之
    責並確認所申報及繳納稅款金額，自有過失；被告機關於裁
    處罰鍰前及復查決定前均已發函輔導，原告皆未繳納稅款、
    未承認違章事實及未承諾繳清罰鍰，原查按所漏稅額10,379
    元處5倍之罰鍰51,895元，並無違誤等由，駁回其復查之申
    請。原告猶表不服，提起訴願遭決定駁回。
四、原告循序起訴意旨略以：原告所屬探採事業部鑽探工程處之
    員工，因涉犯貪污治罪條例，經苗栗地方法院一審判決（95
    年訴字第107 號），現均已上訴並受高等法院台中分院審理
    中。被告依據苗栗地方法院一審判決內容及行政罰法第7 條
    規定，推定原告有故意、過失，惟法人對於受僱人或實際執
    行業務職員之違法行為，於監督或管理該等人執行業務之義
    務有故意或過失時始須受罰。而依據苗栗地方法院95年訴字
    第107 號判決書，可知原告之從業人員主觀上並無逃漏稅捐
    之意圖，自無得推定原告有故意之意圖。原告對於各項支出
    憑證，均依照行政院主計處編定之相關處理要點、程序辦理
    ，且經嚴格會計審核程序，過程一切合法妥適。再者，本件
    系爭之相關憑證，於形式上無違誤不實之處，開立憑證之卯
    ○企業社亦非虛設行號。是以，原告於內部監控機制上難謂
    未達到一般商業注意與謹慎之義務，難認原告具有故意過失
    。卯○企業社所開立之發票，原告已依法定程序為單據核銷
    ，並為實際之支出，此與純粹為購買假發票或未有實際交易
    並虛報支出之情形有所不同。補徵營業稅係因被告機關認定
    原告未實際支出而申報相關稅捐之行為。惟不認列支出即與
    審計部函81年7月22日台審部肆字第811181 號函相抵觸，亦
    即不認列支出將導致原告已經審計部審定之決算盈餘產生歧
    異。且同為國家機關，被告對原告之補稅核課對國庫之增加
    稅收毫無實益云云。
五、本件兩造之爭點為：被告以原告無進貨事實，取具系爭發票
    ，作為進項憑證申報扣抵銷項稅額，核定補徵營業稅額10,3
    79元，並處罰鍰計51,895元，是否適法？
（一）稅法上客觀舉證責任，進項稅額涉及稅捐債權之成立，計
      算營業人實際應納稅額時，列為計算之減項，屬稅捐債務
      之消滅事實，故有關進項稅額之存在應由主張扣抵之納稅
      義務人負舉證責任，其必須證明「進貨事實」之真實性，
      又有關真實之交易及交易之書面資料，係由原告作成，交
      易之對象原告知之最詳，交易之書面資料又完全由其所掌
      握，基於「證據資料掌握」與「舉證便利」等因素對舉證
      責任分配法則之影響，原告自應就證據資料蒐集及詮釋負
      擔部分協力義務，此亦為司法院釋字第537 號解釋意旨所
      闡明。
（二）本件原告於93年3 月、94年2 月至5 月間無進貨事實，卻
      取具卯○企業社開立之統一發票銷售額計207,578 元、營
      業稅額10,379元，作為進項憑證申報扣抵銷項稅額，經中
      區國稅局查獲，此有卯○企業社開立之統一發票、請款單
      、原告分錄傳票、中區國稅局刑事案件告發書、辦理查緝
      涉嫌虛設行號案件初審分析報告、談話紀錄、臺灣苗栗地
      方法院檢察署檢察官聲請簡易判決處刑書及臺灣苗栗地方
      法院95年度訴字第107 號刑事判決附原處分卷內可稽。參
      以臺灣苗栗地方法院95年度訴字第107 號刑事判決書所載
      （原處分卷第239 頁）「子○○係國營事業中國石油股份
      有限公司探採事業部（下稱中油公司探採事業部，原為臺
      灣油礦探勘總處）鑽探工程處副處長、戌○○為鑽井技術
      員（91年3 月退休）、巳○○為鑽井技術組組長、壬○○
      亦為鑽井技術員（93年2 月29日退休）、庚○○為鑽井工
      程隊隊長、癸○○及玄○○同為鑽井技術員、午○○為配
      管技術員、酉○○（已歿，另經檢察官為不起訴處分）為
      物料管理員、辛○○為鑽井工程隊隊長、亥○○為鑽井技
      術員（91年12月31日退休）、未○○為鑽井工程隊隊長、
      申○○為鑽井技術員。其等自88年初起，至94年4 月間止
      ，先後分別擔任中油公司探採事業部鑽探工程處如附表一
      所示各工程隊隊長或總務，負責處理該工程隊勞務工作之
      監工、驗收、請款及新臺幣（下同）10萬元以下之小型工
      程之比價、發包、驗收及請款等職務，均係依據法令從事
      公務之人員。詎因中油公司並未編列敦親睦鄰、拜拜、餐
      敘等公關費用供各該工程隊使用，其等為求鑽井、探井、
      修井、廢井等工程順利進行，達成中油公司所交付之任務
      。且為支應工程隊施工前祭拜、工程進行中隊員的食品、
      餐敘及自強活動費用，竟先後分別共同基於利用職務上之
      機會詐取財物之概括犯意聯絡，於其等先後各別任職如附
      表一所示各工程隊隊長或總務之期間內，為下列犯罪行為
      ：（一）明知其等所負責之工程隊所發包之勞務工作，得
      標廠商（即卯○企業社）實際上並未派員施作，而是委由
      其等所負責之工程隊自行僱工完成部分勞務工作，或由工
      程隊隊員自行完成相關勞務工作，……即由總務將不實之
      工時、工數及請款金額，登載於其等職務上所掌之監工日
      報表、工程竣工結算詳細表、工程竣工結算表等表報之內
      。復經各工程隊之總務、隊長核章後，交由中油公司探採
      事業部會計部門以供審核而行使之，致負責審核之會計部
      門人員陷於錯誤，而同意付款予得標廠商……（二）其等
      明知所負責之工程隊有施作小型工程之必要，但係由工程
      隊的隊員完成，或無施作小型工程之必要且未施作，或僅
      以少數臨時工施作小部分工作，然由工程隊之隊員完成其
      餘大部分之工作……另以內容虛偽不實之材料修製申請單
      ，向中油公司表示有施作……各項小型工程之必要，再向
      廠商索取不實之發票及估價單，由隊長、總務在其上核章
      ，佯裝有辦理比價並施作該等小型工程……嗣後再檢具上
      開向中油公司探採事業部會計部門請領工程款而行使。」
      ，亦足證原告與卯○企業社確無實際交易，又原告復未能
      提供確實與卯○企業社為系爭交易之事證以實其說，被告
      機關以原告確無向卯○企業社進貨，其取得不得扣抵進項
      憑證申報扣抵銷項稅額，已構成虛報進項稅額，被告核定
      補徵營業稅額10,379元，並無不合。
（三）至於原告主張其為經濟部轄下之國營事業機構，所得之認
      定應以審計部之核算為準據，且卯○企業社虛偽開立之發
      票原告均已實際支付，尚無未支出而申報相關稅捐之行為
      乙節；查原告與卯○企業社間既無實際交易，卻取具其所
      開立之統一發票作為進項憑證申報扣抵銷項稅額，即已滿
      足逃漏營業稅之構成要件，核與審計部所認定原告所得多
      寡無關，亦與原告是否已將款項支付無涉，原告主張容有
      誤解，並非可採。
（四）又按「納稅義務人，有左列情形之一者，除追繳稅款外，
      按所漏稅額處1倍或10倍罰鍰，並得停止其營業：一、…
      …五、虛報進項稅額者。」、「本法第51條第5款所定虛
      報進項稅額，包括依本法規定不得扣抵之進項稅額、無進
      貨事實及偽造憑證之進項稅額而申報退抵稅額者。」分別
      為上揭營業稅法第51條第5款及同法施行細則第52條第1項
      所明定。本件違章事證明確已如前述。原告雖主張原告之
      從業人員詐領公司財務之犯罪事證，係由具有公權力之檢
      調機關長期監聽及搜證始為發現，原告於內部監控機制上
      難謂未達到一般商業注意與謹慎之義務，並無故意過失責
      任，不得將原告之責任無限上綱云云；經查依行政罰法第
      7條第2項規定：「法人、設有代表人或管理人之非法人團
      體、中央或地方機關或其他組織違反行政法上義務者，其
      代表人、管理人、其他有代表權之人或實際行為之職員、
      受僱人或從業人員之故意、過失，推定為該等組織之故意
      、過失。」本件原告之職員子○○等人故意違法取具進項
      憑證列報費用，依前開行政罰法第7條第2項規定，即應推
      定為原告之故意。況營業人於申報各期營業稅時，應就所
      提申報資料之真實性，負查對之責，本件原告於申報各期
      營業稅時，既疏於查對，致虛報進項稅額，亦難辭過失之
      責，自應受罰。被告機關依前揭規定，從重擇定營業稅法
      第51條規定為處罰之依據，按所漏稅額10,379元處5 倍之
      罰鍰計51,895元，洵屬有據。
六、綜上所述，原告起訴論旨，並非可採。被告機關以原告無進
    貨事實，取具系爭發票，作為進項憑證申報扣抵銷項稅額，
    核定補徵營業稅額10,379元，並處罰鍰計51,895元，並無違
    誤，復查及訴願決定遞予維持，亦無不合，原告猶執前詞，
    訴請撤銷，為無理由，應予駁回。
七、本件事證已臻明確，兩造其餘攻擊防禦方法，核與本件判決
    結果均不生影響，故不再逐項論述；又本件係適用簡易訴訟
    程序，爰不經言詞辯論逕為判決。
八、據上論結，本件原告之訴為無理由，爰依行政訴訟法第233
    條第1項、第98條第1項前段，判決如主文。
中    華    民    國    99    年    9    月    27    日
                        臺北高等行政法院第六庭
                                      法  官     許瑞助
上為正本係照原本作成。
本件以訴訟事件所涉及之法律見解具有原則性者為限，始得於本
判決送達後20日內向本院提出上訴狀並表明上訴理由，如已於本
判決宣示後送達前提起上訴者，應於判決送達後20日內補具上訴
理由（均按他造人數附繕本），且經最高行政法院許可後方得上
訴。
中    華    民    國    99    年    9    月    27    日
                                      書記官     吳芳靜

司法院資訊處製作；財團法人民間司法改革基金會備份。
